臺灣士林地方法院刑事判決　　　　　 110年度審簡上字第34號
上　訴　人　
即　被　告　陳家慶




選任辯護人　薛煒育律師（法律扶助律師）
上列上訴人即被告因竊盜案件，不服本院士林簡易庭於民國110
年3 月31日所為之110 年度士簡字第81號第一審刑事簡易判決（
聲請簡易判決處刑案號：110 年度偵緝字第183 號），提起上訴
，本院管轄第二審之合議庭判決如下：
    主  文
上訴駁回。
陳家慶緩刑貳年。    
    事實及理由
一、本案經本院審理結果，認原審以被告陳家慶犯竊盜罪，判處
    拘役20日，並諭知如易科罰金，以新臺幣（下同）1 千元折
    算1 日，其認事、用法及量刑均無違誤或不當，應予維持，
    除引用原判決及檢察官聲請簡易判決處刑書所記載之事實、
    證據及理由外（如附件一、二），另補充證據如下：被告陳
    家慶於本院民國110 年7 月28日準備程序、110 年9 月8 日
    審理時所為之自白、和解書、悔過書、私立慈誠康復之家入
    住證明、中華民國身心障礙證明。
二、上訴人即被告上訴意旨略以：被告陳家慶於本案為初犯，且
    於偵訊時已經承認犯行，並深感悔悟，而告訴人張元亦表示
    願意原諒被告，此有悔過書、和解書可證，又被告為中度身
    心障礙患者，目前入住私立慈誠康復之家，配合復健工作，
    行為及心態皆有進步，態度良好，請求諭知緩刑等語。
三、上訴駁回之理由：
　㈠按關於刑之量定，係實體法上賦予法院得為自由裁量之事項
　  ，倘其未有逾越法律所規定之範圍，或濫用其權限，即不得
    任意指摘為違法；且在同一犯罪事實與情節，如別無其他加
    重或減輕之原因，下級審量定之刑，亦無過重或失輕之不當
    情形，則上級審法院對下級審法院之職權行使，原則上應予
    尊重（最高法院75年台上字第7033號判例、85年度台上字第
    2446號意旨參照）。
  ㈡經查，原審判決以上訴人即被告陳家慶所為竊盜犯行明確，
    引用檢察官聲請簡易判決處刑書之記載，並依刑事訴訟法第
    449 條第1 項前段、第3 項、第454 條第2 項，刑法第320
    條第1 項、第41條第1 項前段，刑法施行法第1 條之1 第1
    項規定，審酌被告犯後坦承犯行，暨其生活狀況、犯罪動機
    、目的、手段等一切情狀，判處被告拘役20日，且諭知易科
    罰金之折算標準，經核其認事用法並無違誤，量刑亦未逾越
    法定刑之範圍，並與被告罪責程度相稱，尚無失衡或濫用裁
    量權情形，所為量刑應屬妥適，是本件被告上訴為無理由，
    應予駁回。
四、被告前未曾因故意犯罪而受有期徒刑以上刑之宣告，有臺灣
    高等法院被告前案紀錄表附卷可稽，其因一時失慮，而為本
    案犯行，然犯後已坦承犯行，並書立悔過書，現入住私立慈
    誠康復之家，均能配合復健工作，態度良好，有悔過書、私
    立慈誠康復之家入住證明等存卷可參（見本院審簡上卷第9
    頁、第13頁），顯已知所悔悟，且被告於原審判決後之110
    年5 月4 日與告訴人張元達成和解，告訴人並表示願予被告
    緩刑機會，有和解書在卷可憑（見本院審簡上卷第11頁），
    足見上訴人已獲告訴人諒解，經此偵審程序及科刑判決後，
    當能知所警惕，本院因認上開宣告之刑以暫不執行為適當，
    爰依刑法第74條第1 項第1 款之規定宣告緩刑2 年，以啟自
    新。
據上論斷，應依刑事訴訟法第455 條之1 第1 項、第3 項、第37
3 條、第368 條，刑法第74條第1 項第1 款，判決如主文。
本案經檢察官陳彥章聲請簡易判決處刑，檢察官蔡元仕到庭執行
職務。
中　　華　　民　　國　 110　　年　　10　　月　　6 　　日
                  刑事第九庭審判長法  官  李育仁
                                  法  官  李冠宜
                                  法  官  蘇怡文
以上正本證明與原本無異。
本件不得上訴。
                                  書記官  林孟君
中　　華　　民　　國　 110　　年　　10　　月　　6 　　日
 
附錄本案判決論罪科刑法條全文：
中華民國刑法第320 條
意圖為自己或第三人不法之所有，而竊取他人之動產者，為竊盜
罪，處5 年以下有期徒刑、拘役或50萬元以下罰金。
意圖為自己或第三人不法之利益，而竊佔他人之不動產者，依前
項之規定處斷。
前二項之未遂犯罰之。
 
附件一：
臺灣士林地方法院刑事簡易判決　　　　 110年度士簡字第81號
聲　請　人　臺灣士林地方檢察署檢察官
被　　　告　陳家慶
上列被告因竊盜案件，經檢察官聲請以簡易判決處刑（110 年度
偵緝字第183 號），本院判決如下：
    主  文
陳家慶犯竊盜罪，處拘役貳拾日，如易科罰金，以新臺幣壹仟元
折算壹日。
    事實及理由
一、本件犯罪事實及證據併所犯法條，均引用檢察官聲請簡易判
    決處刑書（如附件）之記載。
二、爰審酌被告犯後坦承犯行暨被告之生活狀況、犯罪之動機、
    目的、手段等一切情狀，量處如主文所示之刑，並諭知易科
    罰金之折算標準。又被告竊得之物品已實際發還給被害人，
    有贓物認領保管單在卷可按（見109 年度偵字第12479 卷第
    19頁），依刑法第38條之1 第5 項之規定，不再宣告沒收或
    追徵，併此敘明。
三、依刑事訴訟法第449 條第1 項前段及第3 項、第454 條第2
    項，刑法320 條第1 項、第41條第1 項前段、第38條之1 第
    5 項，刑法施行法第1 條之1 ，逕以簡易判決處刑如主文。
四、如不服本判決，得於判決書送達之翌日起20日內，以書狀敘
    述理由，向本庭提出上訴。
中    華    民    國   110    年     3    月    31    日
                  士林簡易庭法  官  張明儀
以上正本證明與原本無異。
中    華    民    國   110    年     3    月    31    日
                            書記官  劉彥婷
 
附件二：
臺灣士林地方檢察署檢察官聲請簡易判決處刑書
                                    110年度偵緝字第183號
　　被　　　告　陳家慶　男　46歲（民國00年00月00日生）
　　　　　　　　　　　　住臺北市○○區○○○路000巷0號3  
                        樓
                        居臺北市○○區○○○路0段000巷00 
                        號1樓（臺北市私立慈誠康復之家）
　　　　　　　　　　　　國民身分證統一編號：Z000000000號
上列被告因竊盜案件，業經偵查終結，認為宜聲請以簡易判決處
刑，茲將犯罪事實及證據並所犯法條分敘如下：
　　　　犯罪事實
一、陳家慶於民國109 年6 月10日18時30分許至翌（11）日7 時
    30分許間之某時許，在臺北市○○區○○路00號前，見張元
    停放在該處之自行車（無坐墊，張元於停放時業已先自行拔
    下坐墊攜回）無人看管，即意圖自己不法之所有，持不詳工
    具破壞鎖頭後，竊取該自行車1 輛( 價值新臺幣5400元) ，
    得手後牽乘離去。嗣張元於109 年6 月10日發覺遭竊報警處
    理，復為警於109 年6 月12日23時32分許至臺北市○○區○
    ○路00○00號前處理陳家慶與店家之民眾糾紛時，發現陳家
    慶竟騎乘上揭張元遭竊之自行車（已裝上來源不詳之坐墊）
    ，當場將該自行車扣案（業已發還）而查獲。
二、案經張元訴由臺北市政府警察局士林分局報告偵辦。
        證據並所犯法條
一、上揭犯罪事實，業據被告陳家慶於本署偵查中坦承不諱，核
    與告訴人張元、證人陳佳慶於警詢時指訴及證述之情節大致
    相符，且有臺北市政府警察局士林分局扣押筆錄、扣押物品
    目錄表、贓物認領保管單各1 份及109 年6 月12日監視器錄
    影畫面光碟翻拍照片2 張、109 年6 月13日警方秘錄器影畫
    翻拍及現場照片5 張告訴人提供自行車照片1 張附卷可稽，
    足徵被告之自白與事實相符，是其犯嫌應堪認定。
二、核被告陳家慶所為，係犯刑法第320 條第1 項之普通竊盜罪
    嫌。至上揭被告竊得之上開物品，業已返還告訴人張元，有
    上開贓物認領保管單1 份在卷可佐，爰不聲請沒收犯罪所得
    。
三、依刑事訴訟法第451條第1項聲請逕以簡易判決處刑。
　　此　致
臺灣士林地方法院
中　　華　　民　　國　 110　　年　　1 　　月　　19　　日
                            檢  察  官 陳  彥  章
本件正本證明與原本無異
中　　華　　民　　國　 110　　年　　1 　　月　　24　　日
                            書  記  官 黃  麗  菁
所犯法條
中華民國刑法第320條
意圖為自己或第三人不法之所有，而竊取他人之動產者，為竊盜
罪，處5 年以下有期徒刑、拘役或50萬元以下罰金。
意圖為自己或第三人不法之利益，而竊佔他人之不動產者，依前
項之規定處斷。
前二項之未遂犯罰之。
 
本件係依刑事訴訟法簡易程序辦理，法院簡易庭得不傳喚被告、
輔佐人、告訴人、告發人等出庭即以簡易判決處刑；被告、被害
人、告訴人等對告訴乃論案件如欲聲請法院調（和）解或已達成
民事和解而要撤回告訴或對非告訴乃論案件認有受傳喚到庭陳述
意見之必要時，請即另以書狀向簡易法庭陳述或請求傳訊。